zh-TW: 硬體 > 工具 > 測量工具和感測器 > 氣體偵測器: 可燃性氣體偵測器; 氡偵測器
nl: Bouwmaterialen > Gereedschap > Meethulpmiddelen en sensoren > Detectiegereedschap voor gaslekken: Detectiegereedschap voor brandbaar gas-lekken; Detectiegereedschap voor radon
ru: Оборудование и технические изделия > Инструменты > Измерительные инструменты и датчики > Детекторы газов: Детекторы горючих газов; Детекторы радона
it: Articoli di ferramenta > Utensili > Strumenti/sensori misurazione > Rilevatori di gas: Rilevatori di gas combustibili; Rilevatori di radon
bg-BG: Железария > Инструменти > Измервателни инструменти и сензори > Газови детектори: Детектори за горими газове; Детектори за радон
lt-LT: Techninė įranga > Įrankiai > Matavimo įrankiai ir jutikliai > Dujų detektoriai: Degiųjų dujų detektoriai; Radono detektoriai
ja: DIY用品 > 工具 > 測定機器・センサー > ガス検知器: 可燃性ガス検知器; ラドン検出器
ko: 철물 > 도구 > 측정 도구/센서 > 가스 감지기: 가연성 가스 감지기; 라돈 감지기
ro-RO: Feronerie > Unelte > Instrumente de măsură și senzori > Detectoare de gaz: Detectoare de gaze combustibile; Detectoare de radon
el: Υλικά κατασκευών > Εργαλεία > Εργαλεία και αισθητήρες μετρήσεων > Ανιχνευτές αερίων: Ανιχνευτές εύφλεκτων αερίων; Ανιχνευτές ραδονίου
hr-HR: Željezarija > Alati > Mjerni alati i senzori > Detektori plina: Detektori zapaljivih plinova; Detektori radona
pl: Sprzęt > Narzędzia > Narzędzia pomiarowe i czujniki > Wykrywacze gazu: Czujniki gazów palnych; Czujniki radonu
fr: Quincaillerie > Outils > Outils de mesure et détecteurs > Détecteurs de gaz: Détecteurs de gaz combustibles; Détecteurs de radon
nb: Maskinvare > Verktøy > Måleverktøy og sensorer > Gassdetektorer: Detektorer for brennbar gass; Radondetektorer
tr: Hırdavat > Aletler > Ölçüm Aletleri ve Sensörler > Gaz Detektörü Araçları: Yanıcı Gaz Dedektörleri; Radon Dedektörleri
vi: Phần cứng > Công cụ > Công cụ đo lường & Cảm biến > Máy dò khí gas: Máy dò khí dễ cháy; Máy dò radon
da: Isenkram > Redskaber > Måleredskaber og -sensorer > Gasdetektorer: Brændbare gasdetektorer; Radondetektorer
th: ฮาร์ดแวร์ > เครื่องมือ > เครื่องมือและเซนเซอร์การวัด > เครื่องตรวจจับก๊าซ: ที่ตรวจจับก๊าซที่ติดไฟได้; ที่ตรวจจับก๊าซเรดอน
sk-SK: Náradie > Nástroje > Meracie nástroje a snímače > Detektory plynu: Detektory horľavých plynov; Detektory radónu
pt-BR: Ferragens > Ferramentas > Sensores e ferramentas para medição > Ferramentas detectoras de gás: Detectores de gás combustível; Detectores de radônio
cs: Kutilství a řemeslo > Nářadí a nástroje > Měřicí nástroje a přístroje > Detektory plynu: Detektory hořlavých plynů; Detektory radonu
es: Bricolaje > Herramientas > Sensores y herramientas de medida > Detectores de gas: Detectores de gases combustibles; Detectores de radón
en: Hardware > Tools > Measuring Tools & Sensors > Gas Detectors: Combustible Gas Detectors; Radon Detectors
pt-PT: Equipamento > Ferramentas > Ferramentas e sensores de medição > Detetores de gás: Detetores de gás combustível; Detetores de radão
zh-CN: 五金/硬件 > 工具 > 测量工具与传感器 > 气体检测器: 可燃气体检测器; 氡检测器
hu: Hardver > Szerszámok > Mérőeszközök és érzékelők > Gázérzékelők: Éghetőgáz-érzékelők; Radonérzékelő
sl-SI: Gradbena oprema > Orodja > Merilna orodja in senzorji > Detektorji plinov: Detektorji vnetljivih plinov; Detektorji radona
fi: Rakentaminen > Työkalut > Mittarit ja anturit > Kaasuvaroittimet: Syttyvien kaasujen varoittimet; Radonvaroittimet
de: Heimwerkerbedarf > Werkzeuge > Messwerkzeuge & Messwertgeber > Gasdetektoren: Detektoren für brennbare Gase; Radondetektoren
sv: Metallprodukter > Verktyg > Mätverktyg och sensorer > Gasdetektorer: Detektorer för brännbar gas; Radondetektorer